

Ramiro Godino Soares Gache Data Engineer

Perfil Profesional:

Soy un especialista en diseño UX/UI con conocimientos sólidos en programación. Me gradué de la carrera de Programación FullStack en Henry. Me caracterizo por ser una persona proactiva, organizada y de solución de problemas, con habilidades para encontrar soluciones creativas. Tengo experiencia trabajando con la metodología Scrum, lo que me ha permitido desarrollar productos software de manera ágil y eficaz. Estoy preparado para aplicar mis habilidades en otros ámbitos.

Contacto:

Teléfono: 11-5739-9999

Email: Ramisoaresgache@hotmail.com

Dirección: Juana Azurduy 1500,

Buenos Aires, CABA

LinkedIn: Click Aca Behance: Click Aca GuitHub: Click Aca Portfolio: Click Aca

Idiomas:

Ingles: Intermedio

Skills:

- · Adobe XD
- Figma
- Phothosop
- Sequelize
- MongoDb
- Postgres
- Javascript
- HTML
- SQL
- CSS
- React
- Redux
- Bootstrap
- Scrum

Experiencia:

<u>Teaching Assistant Henry:</u> (2022-2022)

Asistente de enseñanza Full-Stack Ayudante de bootcamp (TA) para alumnos de Desarrollo Full-Stack.

- Coordinar a un grupo de estudiantes para lograr la integración al grupo de estudio.
- Orientar a los estudiantes en los primeros pasos de la cursada.
- Asistir la resolución de ejercicios y promover la colaboración grupal (Pair Programming).
- Proponer ideas para la mejora de los procesos del Bootcamp.

<u>Diseñador UX/UI - Gelt:</u>

(2021-2021)

- Diseño y construcción de soluciones digitales mediante la perspectiva de Desing Thinking centrado en el usuario
- Diseño de arquitectura de la información de las soluciones, monitoreo y optimización.
- Creación de Userflows y prototipados en media o alta fidelidad.
- Análisis de patrones de diseño, para la mejora en la experiencia del usuario.
- Participación en testeo con usuarios y validación de usabilidad.

<u>Diseñador Web - Freelance Putruele Hno :</u> (2020-2020)

- Construcción de Userflow y Arquitectura de la información.
- Mapeo de funcionalidades de la web.
- · Prototipado en Figma.
- Re-diseño de pagina web para Putruele hermanos.

Estudios:

- Programacion Full Stack (2022-2022)
 Soy Henry
- Diseño UX/UI avanzado: (Marzo 2020- Junio 2020)
 Coderhouse
- Experto universitario en mercados: (2018-2019)
 UTN
- <u>Community Management:(2016 2017)</u> UBA
- <u>Diseño Grafico:</u> (Finalizado en 2010) Escuela tecnica N° 1 San isidro